【裁判字號】    99,審訴,2451
【裁判日期】    990730
【裁判案由】    毒品危害防制條例
【裁判全文】
臺灣高雄地方法院刑事判決            99年度審訴字第2451號
公  訴  人  臺灣高雄地方法院檢察署檢察官
被      告  甲○○
上列被告因毒品危害防制條例案件，經檢察官提起公訴（99年度
毒偵字第3200號），被告就被訴事實為有罪之陳述，經告知簡式
審判程序之旨，並聽取被告與公訴人之意見後，本院合議庭裁定
由受命法官獨任進行簡式審判程序，本院判決如下：
    主  文
甲○○施用第一級毒品，累犯，處有期徒刑玖月。又持有第一級
毒品，累犯，處拘役貳拾日，如易科罰金，以新臺幣壹仟元折算
壹日；扣案如附表所示之第一級毒品海洛因壹包（含包裝袋，驗
前淨重零點零捌伍公克、驗後淨重零點零柒伍公克），沒收銷燬
之。
    事  實
一、甲○○前於民國87年間，因施用毒品案件，經本院裁定送觀
    察、勒戒，認有繼續施用毒品之傾向，再裁定令入戒治處所
    施以強制戒治、停止戒治、撤銷停止戒治，而於89年4 月5
    日強制戒治執行完畢釋放，由臺灣高雄地方法院檢察署檢察
    官以89年度戒毒偵字第479 號不起訴處分確定。又於93年間
    ，因施用毒品案件，經本院以93年度訴字第912 號判處有期
    徒刑8 月、4 月，應執行有期徒刑11月確定，並於94年5 月
    31日執行完畢。詎甲○○仍不知悔改，竟基於施用第一級毒
    品之犯意，於99年4 月19日晚間8 時時許，在其位於高雄市
    ○○區○○路596 號9 樓住處，以將第一級毒品海洛因置入
    針筒摻水混合後注射施打之方式，施用第一級毒品海洛因1
    次，復另基於持有第一級毒品之犯意，於99年4 月21日晚間
    10時許，在設於高雄市○○區○○路之「酷酷龍遊藝楊」內
    ，以新臺幣500 元之代價，向真實姓名年籍不詳綽號「阿文
    」之成年男子，購買第一級毒品海洛因1 包（驗前淨重0.08
    5 公克、驗後淨重0.075 公克），經該綽號「阿文」之男子
    交付予其收受而持有之。嗣於99年4 月22日下午2 時許，在
    高雄市三民區鼎金一巷36號前，為警查獲，經徵得其同意採
    尿送驗結果呈嗎啡、可待因陽性反應，並扣得甲○○所持有
    而尚未及施用之上開第一級毒品海洛因1 包，始獲上情。
二、案經高雄市政府警察局三民第二分局移送臺灣高雄地方法院
    檢察署檢察官偵查起訴。
    理  由
一、本件被告甲○○所犯係死刑、無期徒刑、最輕本刑為3 年以
    上有期徒刑以外之罪，其於準備程序中就被訴事實為有罪之
    陳述，經本院告知簡式審判程序之旨，並聽取公訴人及被告
    意見後，合議庭裁定由受命法官獨任進行簡式審判程序，合
    先敘明。
二、訊據被告對於上揭時、地，施用第一級毒品海洛因後，再向
    綽號「阿文」之男子購買而持有第一級毒品海洛因之事實，
    均坦承不諱；而被告為警查獲所採之尿液檢體，經送高雄立
    市凱旋醫院以酵素免疫分析法及氣相層析質譜儀法檢驗結果
    ，呈現嗎啡、可待因陽性反應，此有該醫院99年5 月6 日濫
    用藥物尿液檢驗報告暨高雄市政府警察局三民二分局偵辦毒
    品案件嫌疑人尿液採證代碼對照表（尿液代碼：H-133 號）
    各1 份附卷可稽；且扣案之白色粉末1 包，經送高雄市立凱
    旋醫院鑑驗之結果，確含有第一級毒品海洛因成分無訛（驗
    前淨重0.085 公克、驗後淨重0.075 公克），有該醫院99年
    5 月26日濫用藥物成品檢驗鑑定書1 份在卷可佐，是被告上
    揭施用第一級毒品，以及持有第一級毒品之犯行，均堪認定
    ，應予依法論科。
三、核被告所為，係犯毒品危害防制條例第10條第1 項之施用第
    一級毒品罪、同條例第11條第1 項之持有第一級毒品罪。被
    告於99年4 月19日晚間8 時許前，持有第一級毒品之低度行
    為，應為其後施用第一級毒品之高度行為所吸收，故不另論
    該部分之持有毒品罪。惟被告於99年4 月21日晚間10時許，
    向綽號「阿文」之男子購買第一級毒品海洛因之行為，係發
    生在被告前揭施用第一級毒品之後，堪認被告前揭施用第一
    級毒品之犯行，與被告事後向該綽號「阿文」之男子購買而
    持有第一級毒品之犯行，犯意各別，而應予分論併罰。被告
    前因施用毒品案件，經法院判處有期徒刑11月，並於94年5
    月31日執行完畢，有臺灣高等法院被告前案紀錄表1 份在卷
    可佐，是被告於有期徒刑執行完畢後，5 年內故意再犯本件
    有期徒刑以上之2 罪，均為累犯，均應依法加重其刑。本院
    審酌被告因施用毒品案件，經觀察、勒戒及強制戒治程序，
    由檢察官不起訴處分，嗣又因多次施用毒品案件，經法院分
    別判刑確定，而先後於91年7 月29日、94年5 月31日執行完
    畢，有臺灣高等法院被告前案紀錄表1 份在卷可佐，詎其仍
    不知悛悔，再次施用毒品自戕其身，顯然缺乏戒絕毒品之決
    心，惟念及被告坦承施用及持有第一級毒品之事實，且其持
    有第一級毒品之數量不多，其施用第一級毒品之行為，則未
    害及他人，並斟酌被告之犯罪動機、手段、持有海洛因毒品
    數量以及被告之智識程度等一切情狀，分別量處如主文所示
    之刑，併就判處拘役部分，諭知易科罰金之折算標準。扣案
    之白色粉末1 包，業經高雄市立凱旋醫院鑑驗係屬第一級毒
    品海洛因無訛，已如前述，而包裝袋與其上殘留之毒品，已
    難以分析剝離，應依毒品危害防制條例第18條第1 項前段規
    定，不問屬於犯人與否，併宣告沒收銷燬之，至於送鑑耗損
    之海洛因粉末，既已滅失，自無庸再予宣告沒收銷燬之必要
    。
據上論斷，應依刑事訴訟法第273 條之1 第1 項、第299 條第1
項前段，毒品危害防制條例第10條第1 項、第11條第1 項、第18
條第1 項前段，刑法第11條、第47條第1 項、第41條第1 項前段
，判決如主文。
本案經檢察官杜妍慧到庭執行職務。
中    華    民    國    99    年    7     月    30    日
                  刑事第十庭  法  官  高增泓
以上正本證明與原本無異。
如不服本判決，應於收受送達後10日內向本院提出上訴書狀。
中    華    民    國    99    年    7     月    30    日
                              書記官  王淑娟
附錄本判決論罪科刑法條全文：
毒品危害防制條例第10條
施用第一級毒品者，處6月以上5年以下有期徒刑。
施用第二級毒品者，處3年以下有期徒刑。
毒品危害防制條例第11條
持有第一級毒品者，處3 年以下有期徒刑、拘役或新臺幣5 萬元
以下罰金。
持有第二級毒品者，處2 年以下有期徒刑、拘役或新臺幣3 萬元
以下罰金。
持有第一級毒品純質淨重10公克以上者，處1 年以上7 年以下有
期徒刑，得併科新臺幣1 百萬元以下罰金。
持有第二級毒品純質淨重20公克以上者，處6 月以上5 年以下有
期徒刑，得併科新臺幣70萬元以下罰金。
持有第三級毒品純質淨重20公克以上者，處3 年以下有期徒刑，
得併科新臺幣30萬元以下罰金。

司法院資訊處製作；財團法人民間司法改革基金會備份。
